【裁判字號】    94,易,824
【裁判日期】    950602
【裁判案由】    竊盜
【裁判全文】
臺灣士林地方法院刑事判決               94年度易字第824號
公  訴  人  臺灣士林地方法院檢察署檢察官
被      告  乙○○
選任辯護人  楊貴森律師
上列被告因竊盜案件，經檢察官提起公訴（94年度偵字第1626號
），經本院訊問被告後，被告為有罪之陳述，本院合議庭裁定認
本件宜由受命法官獨任進行簡式審判程序，判決如下：
    主  文
乙○○連續攜帶兇器，踰越牆垣、毀越安全設備竊盜，處有期徒
刑壹年陸月。
扣案之一字起子壹把沒收。
    事實及理由
一、本件犯罪事實為：
    1 乙○○曾於90年間，因加重竊盜罪，經判處有期徒刑1 年
      ，緩刑5 年，90年10月18日判決確定，現仍在緩刑期間。
    2 乙○○不知檢束自己行為，竟基於概括犯意，意圖為自己
      不法所有：
      A 先於93年12月20日至同年月26日期間之某日日間，攜帶
        其所有，客觀上對人體具危險性之兇器一字起子（已於
        94年1 月22日扣案），前往丙○○位於台北市○○區○
        ○路4 段345 巷4 弄49號2 樓住處，以踰越圍牆、徒手
        破壞陳宅住處2 樓安全設備之鐵窗後，踰越該鐵窗進入
        屋後陽台之方式，侵入陳宅後，下手竊取丙○○所有價
        值約新台幣（下同）3 萬元之華碩廠牌筆記型電腦1 台
        得手。
      B 再於94年1 月22日18時30分之夜間，攜帶其所有，客觀
        上對人體具危險性之兇器一字起子，前往甲○○位於台
        北市士林區○○○路○ 段82巷10弄22號1 樓住處，於翻
        越圍牆進入林宅庭院後，打開落地窗門，進入屋內主臥
        室內，開始搜尋屋內財物而走至該臥房內浴室門之際，
        為當時在屋內客廳之外傭VIBER FAITH FANTILAGAN發現
        並大聲呼叫，乙○○未取得任何財物即速予逃離現場。
    3 嗣為警循線查獲，並扣得一字起子一把。
二、本件犯罪事實之證據有：
    1 本件犯罪事實，業據被告於本院訊問時坦白承認。
    2 被害人丙○○於警詢及偵查中所為「在93年12月20日至同
      年月26 日 期間之某日，遭人竊取價值3 萬元之華碩廠牌
      筆記型電腦1 台」之陳述。
    3 申請人為丙○○之台北市政府警察局刑事案件報案證明申
      請書中有關損失物品為華碩廠牌筆記型電腦1 台之記載，
      另有贓物認領保管單、統一發票、出貨單、華碩廠牌筆記
      型電腦1 台照片在卷可佐。
    4 被害人甲○○於警詢所為「台北市士林區○○○路○ 段82
      巷10弄22號1 樓為其住宅」之陳述。
    5 外傭VIBER FAITH FANTILAGAN於警詢、偵查時所為「在94
      年1 月22日18時30分許，發現身著外套、藍白相間運動鞋
      陌生男子在甲○○臥室內慢慢的走動」之陳述（見94年1
      月22日警詢筆錄、94年2月2日偵查筆錄）。
    6 94年1 月22日竊案現場照片、現場位置圖、一字起子照片
      、鞋印、鞋底紋路印痕、內政部警政署刑事警察局94年5
      月4 日鑑定書、本院95年5 月19日刑事勘驗筆錄及附圖、
      現場照片，及扣案之一字起子可憑。
    7 綜上，本件事證明確，被告之2次竊盜行為，可以認定。
三、核被告的行為，是犯刑法第321 條第1 項第2 款、第3 款之
    加重竊盜既遂罪、同法第321 條第2 項、第1 項第1 款、第
    2 款、第3 款之加重竊盜未遂罪。被告先後所犯之加重竊盜
    既遂、加重竊盜未遂等2 次行為，時間緊接，手法相同，所
    犯為構成要件相同之罪，顯係基於概括犯意而為，應依連續
    犯規定，以情節較重之加重竊盜既遂罪論處，並依法加重其
    刑。
四、爰審酌被告於90年間，已因加重竊盜罪，經判處有期徒刑1
    年，緩刑5 年，90年10月18日判決確定，在緩刑期間之93年
    6 月間，又侵入他人住處準備行竊，經檢察官認定尚未開始
    著手竊盜行為而於93年7 月30日為不起訴處分，有卷附台灣
    高等法院被告前案紀錄表在卷可佐，被告不思珍惜改過自新
    機會，竟在短期內先後又於93年12月、94年1 月，2 次攜帶
    兇器侵入他人住宅，實施竊盜行為，行為惡劣且嚴重破壞一
    般人民對平靜安全生活的期待，惡性重大，本不宜輕處，念
    及被告於本案發生後，至本院95年5 月24日訊問時已全部坦
    承犯行之態度、在本件竊得財物非多，其中第2 次竊盜行為
    尚未取得財物，檢察官求刑3 年，尚屬過重等情，量處如主
    文所示之刑。
五、檢察官以被告於緩刑期內連續犯本件之罪，設詞狡辯顯無悔
    悟之心，危害社會安全重大為由，而聲請對被告宣告強制工
    作乙節。查：被告於90年間因竊盜案件經判處有期徒刑1 月
    ，緩刑5 年確定，該案件之犯罪時間為90年4 月，被告雖於
    93年12月、94年1 月再犯本件之罪，其間時間相隔3 年之久
    ，衡情尚難認被告有何犯竊盜罪之習慣，本院認無令被告於
    刑前強制工作之必要，檢察官聲請對被告為強制工作之宣告
    ，不能准許，併此說明。
六、至扣案之一字起子一把為被告所有，供本件犯罪所用之物，
    此據被告供承在卷，應依刑法第38條第1 項第2 款規定宣告
    沒收。另在被告位於台北市○○路20巷7 號7 樓住處為警查
    扣之外幣、紀念幣、玉製品、銅製品、水晶、石製品、瓷器
    、陶器、黃金製品、牙製雕刻品、手錶、鑽戒、項鍊等物（
    即贓證物品清單中編號1 至36、及編號38），依本件全部卷
    證資料，無證據證明與本件竊案相關，無從為沒收之諭知，
    亦無從認定是否屬於被告與否，附此說明。
七、依刑事訴訟法第273 之1 第1 項、第299 條第1 項前段、第
    310 條之2 、第454 條，刑法第56條、第321 條第1 項第2
    款、第3 款、第38條第1項第2款，判決如主文。
八、本案經檢察官林宏松到庭執行職務。
九、當事人如不服本判決，應於判決送達後10日內，向本院提出
    上訴狀。
中    華    民    國    95    年    6    月    2      日
                      刑事第五庭法  官   蘇嫊娟
以上正本證明與原本無異。
如不服本判決，應於判決送達後10日內，向本院提出上訴狀。
                                書記官   陳慧玲
中    華    民    國    95    年    6     月    5     日
本案論罪科刑法條：
中華民國刑法第321條
犯竊盜罪而有左列情形之一者，處六月以上、五年以下有期徒刑
：
一  於夜間侵入住宅或有人居住之建築物、船艦或隱匿其內而犯
    之者。
二  毀越門扇、牆垣或其他安全設備而犯之者。
三  攜帶兇器而犯之者。
四  結夥三人以上而犯之者。
五  乘火災、水災或其他災害之際而犯之者。
六  在車站或埠頭而犯之者。
前項之未遂犯罰之。


司法院資訊處製作；財團法人民間司法改革基金會備份。
